【裁判字號】    98,易,1057
【裁判日期】    981120
【裁判案由】    竊盜
【裁判全文】
臺灣高雄地方法院刑事判決              98年度易字第1057號
公  訴  人  臺灣高雄地方法院檢察署檢察官
被      告  丁○○
            甲○○
上列被告因竊盜案件，經檢察官提起公訴（98年度偵字第22619
號），本院判決如下：
    主  文
丁○○共同犯竊盜罪，累犯，處有期徒刑肆月，如易科罰金，以
新臺幣壹仟元折算壹日。
甲○○共同犯竊盜罪，累犯，處有期徒刑陸月，如易科罰金，以
新臺幣壹仟元折算壹日。
    事  實
一、丁○○前因違反麻醉藥品管理條例等案件，經本院及臺灣高
    等法院高雄分院分別以89年訴字第3963號、87年上訴字第67
    4 號判處有期徒刑5 月、5 年6 月確定，並定其應執行刑有
    期徒刑5 年8 月確定，於民國94年1 月4 日因假釋期滿未經
    撤銷視為執行完畢；甲○○前因竊盜等案件，經臺灣臺南地
    方法院以94年易字第532 號判處有期徒刑8 月確定，於95年
    12月3 日縮刑期滿執行完畢。詎其2 人均不知悔改，竟共同
    基於意圖為自己不法所有之竊盜犯意聯絡，於98年7 月29日
    中午12時55分許，由丁○○聯繫甲○○駕駛車牌號碼3089-
    GN號自用小貨車（下稱上開車輛），至高雄縣鳥松鄉○○路
    29之1 號水利會鳥松工作站（下稱鳥松工作站）空地內（侵
    入建築物部分未據告訴），由丁○○徒手竊取鳥松工作站所
    有之白鐵製水塔、鐵製濾水器、鐵製深水馬達、電源開關、
    變壓器及電線等物（下稱上開失竊物品），放置於上開車輛
    之後車廂內，甲○○則在旁把風接應，2 人得手後正欲駕車
    離去之際，適有巡邏員警戊○○、丙○○經過該處，發現丁○○、甲○○形跡可疑，遂趨前予以盤查而查獲，當場扣得
    白鐵製水塔1 個、鐵製濾水器1 個、鐵製深水馬達1 個、電
    源開關2 塊、變壓器1 個及20公尺長之電線1 卷等物。
二、案經高雄縣政府警察局仁武分局報請臺灣高雄地方法院檢察
    署檢察官偵查起訴。
    理  由
壹、證據能力部分：
一、按被告以外之人（包括證人、鑑定人、告訴人、被害人及共
    同被告等）於審判外之陳述雖不符刑事訴訟法第159 條之1
    至之4 等4 條之規定，而經當事人於審判程序同意作為證據
    ，法院審酌該言詞陳述或書面陳述作成時之情況，認為適當
    者，得為證據。刑事訴訟法第159 條之5 第1 項定有明文。
    查證人乙○○於警詢時之證述及卷附之高雄縣政府警察局仁
    武分局搜索扣押筆錄、扣押物品目錄表、贓物認領保管單、
    車籍查詢基本資料、大華派出所職務報告等文書形式之供述
    證據，其性質雖屬傳聞證據，且當事人均已知上述證據乃傳
    聞證據，於本院審理時均同意作為證據（參本院二卷第33頁
    ），本院審酌上開證據與本案犯罪事實具有關連性且無不當
    取得之情形，認為以之作為本案之證據亦屬適當，揆諸前開
    規定，上開證據均應具有證據能力。
二、卷附現場照片10紙，係傳達照相當時現場情況，而透過照片
    傳達情形與現場實況在內容上之一致性，透過機械之正確性
    加以保障，即照片並不存在人對現實情形之知覺、記憶所經
    常發生的表現錯誤，是認照片之性質係非供述證據，並無傳
    聞法則之適用，且亦別無證據證明上開蒐證照片有經偽造、
    變造或不法之情形，自有證據能力。
貳、實體部分：
一、訊據被告丁○○、甲○○固坦承於上開時間，在鳥松工作站
    空地內，由被告丁○○徒手竊取鳥松工作站所有之上開失竊
    物品，放置於甲○○所有之上開車輛後車廂內之事實，惟均
    矢口否認有何共同竊盜之犯行，被告丁○○辯稱：其因躲雨
    恰見置於該處之東西無人看管，一時貪念才請甲○○開車幫
    忙載運而行竊，但甲○○並不知道該物品並非其所有云云；
    被告甲○○辯稱：其只是受丁○○委託開車幫忙載運東西，
    根本不知該物品是何人所有，員警到達現場丁○○要逃跑時
    ，其還有詢問丁○○為何要跑，是其並無共同竊盜云云。經
    查：
  (一)被告丁○○於98年7 月29日中午12時55分許，聯繫被告甲○○駕駛上開車輛，至高雄縣鳥松鄉○○路29之1 號鳥松工作
    站空地內，由被告丁○○徒手竊取鳥松工作站所有之上開失
    竊物品後，放置於被告甲○○所有之上開車輛後車廂內而為
    警查獲之事實，業據被告丁○○、甲○○供承在卷，核與證
    人乙○○於警詢時、證人即查獲員警戊○○、丙○○於本院
    審理時之證述相符，並有高雄縣政府警察局仁武分局搜索扣
    押筆錄、扣押物品目錄表、贓物認領保管單、車籍查詢基本
    資料、大華派出所職務報告及照片10張附卷可稽（參警卷第
    13～24頁），是此部分之事實，堪予認定。
  (二)被告丁○○、甲○○固以前開詞情置辯，惟查本件案發現場
    鳥松工作站係一四周設有圍牆，僅有大門可供進出之無人看
    管獨棟建築物等情，業據證人戊○○、丙○○於本院審理時
    證述在卷（參本院二卷第35～36、39頁），並有其2 人當庭
    手繪之現場圖及卷附照片4 張在卷可佐（參本院二卷第56～
    57頁，警卷第20～21頁），顯見該處有以屏障圈起一定範圍
    之土地，衡情一般人應知該圍起來之土地及其地上物應屬他
    人所有；而被告甲○○於94年4 月間，因連續行竊停止招生
    之幼稚園、歇業之火鍋店及無人看管營區內之物品，而經臺
    灣臺南地方法院以94年度易字第532 號判處有期徒刑8 月，
    並於95年12月3 日執行完畢等情，有臺灣高等法院被告前案
    紀錄表及該判決書附卷可查（參本院二卷第12～17頁），足
    徵被告甲○○於案發當時主觀上亦知他人所有建築物及其附
    連之土地縱使無人看管、整理，在未經所有人之同意下，其
    內之物品亦不可隨意拿取，然其竟於本院準備程序時供稱：
    其有問丁○○那些東西是誰的，丁○○說沒有人的等語（參
    本院一卷第29頁），不僅就置放於無人看管鳥松工作站之物
    品可能為他人所有一事未加聞問，且於丁○○回答該物品係
    無人所有之際未加質疑即信以為真，此實與常理不合，亦與
    被告甲○○前案所得之主觀認知不符，故被告丁○○、甲○○2 人辯稱：甲○○不知情云云，即有可疑。
  (三)再者，被告丁○○、甲○○見警到達現場時均有往大門口方
    向移動之舉，而被告甲○○之上開車輛亦停放於鳥松工作站
    建築物後方等情，業據證人戊○○於本院審理時證稱：其接
    獲附近民眾報案稱無人所在之鳥松工作站裡有人影，遂與丙○○開車前往巡視，一進去就看見廂型車停在屋後，右方的
    門口有人影往大門口移動，其便與丙○○一人負責一個，因
    而查獲正跑向門口之丁○○，甲○○則由丙○○查獲，後來
    才發現丁○○等人已經將部分上開失竊物品搬到廂型車後座
    等語（參本院二卷第35～37頁）；證人丙○○於本院審理時
    證稱：當天其巡邏時看見鳥松工作站建築物後方停放一部廂
    型車，此時戊○○突然喊說有人要跑了之後就往大門口方向
    追丁○○，其則是繞過屋後而查獲甲○○，當時甲○○也有
    往大門口移動的跡象，且該廂型車停放之位置無法從大門口
    被望見等語明確（參本院二卷第39～42頁），並有其2 人當
    庭手繪之現場圖在卷可憑（參本院二卷第56～57頁），是依
    證人上開所述，倘被告甲○○真如其所辯僅係純粹幫忙載運
    物品，被告甲○○實毋須刻意將上開車輛停放於鳥松工作站
    建築物後方此一不易遭外人察覺之方位，亦毋須於發覺員警
    接近時，隨同丁○○往唯一出口之大門口逃逸，足徵被告甲○○對上開物品非被告丁○○所有，而係他人之物等情，知
    之甚詳；再參以被告丁○○、甲○○為警查獲後採集尿液送
    驗之結果，均呈甲基安非他命陽性反應一節，有臺灣高雄地
    方法院檢察署檢察官98年毒偵字第5024、4793號聲請簡易判
    決處刑書在卷可考（參本院二卷第61～64頁），足證被告丁○○、甲○○2 人係施用毒品之同好，由此同一癖好而結合
    在一起從事不法勾當，自非不能理喻，且觀其2 人於偵查時
    自白施用甲基安非他命之地點，均在高雄縣鳳山市○○路○
    段207 號被告甲○○住處，衡情被告甲○○就同居於一處之
    毒友丁○○實際上有無在鳥松工作站工作等節，斷無不知之
    理，益徵被告甲○○明知被告丁○○斯時所為係竊盜行為卻
    仍與之有共同竊盜之主觀犯意甚明。
  (四)按意思聯絡並不限於事前有所謀議，及僅行為當時有共同犯
    意之聯絡者，亦屬之，且其表示之方法，亦不以明示通謀為
    必要，即相互間有默示之合致，亦無不可。本件被告甲○○
    於上開時間，駕駛上開車輛前往無人看管之鳥松工作站，且
    明知置於該處之上開失竊物品非丁○○所有而係他人所有之
    物，竟仍提供其所有上開車輛之後車廂供被告丁○○將所竊
    得之物品搬運上車，足見被告甲○○斯時主觀上與被告丁○○應有竊盜之犯意聯絡及行為分擔無訛，故被告甲○○辯稱
    ：其不知該物品是何人所有云云；被告丁○○辯稱：其只有
    請甲○○幫忙搬運物品，甲○○並不知道該物品並非其所有
    云云，要屬避就之詞，均不足採信。從而，被告甲○○、丁○○共同在鳥松工作站內，由被告丁○○搬運所竊得之上開
    失竊物品至甲○○之上開車輛，被告甲○○則在一旁把風並
    伺機將所竊得之物載走之事實，堪予認定。
  (五)綜上所述，本件事證明確，被告丁○○、甲○○共同竊盜犯
    行，均堪認定。
二、核被告丁○○、甲○○所為，均係犯刑法第320 條第1 項之
    普通竊盜罪。其2 人就上開竊盜犯行，均有犯意連絡及行為
    分擔，應各論以共同正犯。又被告丁○○前因違反麻醉藥品
    管理條例等案件，經本院及臺灣高等法院高雄分院分別以89
    年訴字第3963號、87年上訴字第674 號判處有期徒刑5 月、
    5 年6 月確定，並定其應執行刑有期徒刑5 年8 月確定，於
    94年1 月4 日因假釋期滿未經撤銷視為執行完畢；被告甲○○前因竊盜等案件，經臺灣臺南地方法院以94年易字第532
    號判處有期徒刑8 月確定，於95年12月3 日縮刑期滿執行完
    畢等情，有臺灣高等法院被告前案紀錄表1 份在卷可參，其
    2 人於有期徒刑執行完畢後5 年內，再故意犯本件有期徒刑
    以上之罪，均為累犯，均應依刑法第47條第1 項之規定加重
    其刑。爰審酌被告2 人身強力壯，不思以正當途逕謀取財富
    ，竟共同竊取他人所有之物，危害社會治安及他人財產法益
    ，所為實屬不該；且被告甲○○自始至終均矢口否認犯行，
    ，被告丁○○1 人獨力承擔犯行，否認有與被告甲○○共同
    行竊，均難見其2 人確有悔意，另被告甲○○前已因竊盜案
    件服刑完畢出監，猶再犯本件竊盜犯行，其量刑實不宜從輕
    ，及被告2 人所竊取之財物價值非鉅，並已返還予鳥松工作
    站而由站長乙○○收受等其他一切情狀，分別量處如主文所
    示之刑，並考量被告2 人之學歷、經濟能力及犯罪情狀，均
    諭知以新臺幣1,000 元折算1 日為易科罰金之折算標準，以
    示懲儆。至公訴檢察官雖當庭求處被告丁○○有期徒刑6 月
    、被告甲○○有期徒刑8 月，然本院審酌上情認檢察官求刑
    尚嫌過重，應以主文所示之刑較為適當，併此指明。
據上論斷，應依刑事訴訟法第299 條第1 項前段，刑法第28條、
第320 條第1 項、第47條第1 項、第41條第1 項前段，刑法施行
法第1 條之1 ，判決如主文。
本案經檢察官余彬誠到庭執行職務。
中    華    民    國    98    年    11    月    20    日
                  刑事第十五庭  法  官  王俊彥
如不服本判決應於收受判決後10日內向本院提出上訴書狀，並應
敘述具體理由。其未敘述上訴理由者，應於上訴期間屆滿後20日
內向本院補提理由書(均須按他造當事人之人數附繕本)「切勿逕
送上級法院」。
以上正本證明與原本無異。
中    華    民    國    98    年    11    月    20    日
                                書記官  鄭永媚
附錄本判決論罪之法條：
中華民國刑法第320 條
（普通竊盜罪、竊佔罪）
意圖為自己或第三人不法之所有，而竊取他人之動產者，為竊盜
罪，處5 年以下有期徒刑、拘役或5 百元以下罰金。
意圖為自己或第三人不法之利益，而竊佔他人之不動產者，依前
項之規定處斷。
前二項之未遂犯罰之。


司法院資訊處製作；財團法人民間司法改革基金會備份。
